【裁判字號】    89,簡上,6
【裁判日期】    900313
【裁判案由】    傷害
【裁判全文】
臺灣高雄地方法院刑事判決                            八十九年度簡上字第六號
    上  訴  人  甲○○
    即  被  告
右列上訴人因傷害案件，不服台灣高雄地方法院八十八年度旗簡字第一八二號中華民
國八十八年十二月九日第一審簡易判決（聲請簡易判決處刑案號：台灣高雄地方法院
檢察署八十八年度偵字第二○九五八號），提起上訴，本院判決如左：
    主  文
上訴駁回。
甲○○緩刑貳年，在緩刑期間內應付保護管束。
    事  實
一、甲○○與乙○○係夫妻關係，二人間具有家庭暴力防治法第三條第一項所定之家
    庭成員關係。二人分別於民國八十八年四月十七日下午十時許及同年月十八日下
    午九時三十分許，在高雄縣旗山鎮○○○路一六七之三十六號，因細故口角，甲
    ○○竟基於傷害之概括犯意，以手拳毆打乙○○，致乙○○受有頭部外傷、右後
    顱挫傷瘀腫、左側口內粘膜挫傷破裂、右上膊內側挫傷、皮下瘀血及後腰部脊椎
    中段挫傷酸痛等傷害。
二、案經乙○○訴請台灣高雄地方法院檢察署檢察官偵查聲請簡易判決處刑。
    理  由
一、右揭事實業據被告甲○○坦承不諱，核與告訴人乙○○指訴情節相符，並有診斷
    證明書二紙在卷可稽，應認被告自白與事實相符，本件事證明確，被告犯行足堪
    認定。
二、核被告所為，係違反刑法第二百七十七條第一項之傷害罪。查被告為告訴人乙○
    ○之夫，二人間具有家庭暴力防治法第三條第一款所定之家庭成員關係，其所犯
    係屬家庭暴力防治法第二條第二項之家庭暴力罪。原審適用刑法第二百七十七條
    第一項、第五十六條、第四十一條、罰金罰鍰提高標準條例第一條前段、第二條
    ，量處有期徒刑三月，如易科罰金，以三百元折算一日，其認事用法均無不當，
    量刑亦允當，上訴意旨指摘原判決不當，為無理由，應予駁回。又被告行為後刑
    法第四十一條業於九十年一月十日經總統公布施行而於同年月十二日生效，比較
    新舊法結果，修正後之現行刑法第四十一條第一項後段附加規定「但確因不執行
    所宣告之刑難收矯正之效，或難以維持法秩序者不在此限」部分，對被告較為不
    利，依刑法第二條第一項但書規定，自應適用修正前刑法第四十一條之規定以諭
    知易科罰金之折算標準，附此敘明。又被告前未曾受有期徒刑以上刑之宣告，有
    臺灣高雄地方法院檢察署刑案資料查註紀錄表及臺灣高等法院被告全國前案紀錄
    表各一份附卷可稽，其因一時失慮，致罹刑章，且事後已與告訴人達成和解，有
    告訴人八十九年二月二十一日撤回告訴狀及離婚協議書各一紙附卷可按，經此偵
    審程序及刑之宣告後，應知警惕而無再犯之虞，本院因認暫不執行其刑為當，爰
    併予宣告緩刑二年，併諭知在緩刑期間內應付保護管束，用啟自新。
三、據上論斷，應依刑事訴訟法第四百五十五條之一第三項、第三百六十八條、刑法
    第七十四條第一款，家庭暴力防治法第三十條第一項，判決如主文。
中      華      民      國    九十      年      三      月    十三      日
                                      臺灣高雄地方法院刑事第二庭
                                        審判長法  官    黃三友
                                              法  官    施柏宏
                                              法  官    劉建利
右正本證明與原本無異。
本件不得上訴。
                                              書記官    洪生輝
中      華      民      國    九十      年      三      月    十五日
附錄論罪科刑法條：
刑法第二百七十七條第一項
傷害人之身體或健康者，處三年以下有期徒刑，拘役或一千元以下罰金。


司法院資訊處製作；財團法人民間司法改革基金會備份。
